【裁判字號】    88,上易,5601
【裁判日期】    890120
【裁判案由】    竊盜
【裁判全文】
臺灣高等法院刑事判決                        八十八年度上易字第五六一號
    上  訴  人
    即  被  告  丙○○
右上訴人因竊盜案件，不服臺灣桃園地方法院八十八年度易字第一五四七號，中華民
國八十八年十一月十一日第一審判決（起訴案號：臺灣桃園地方法院檢察署八十八年
度偵字第八六六七號）提起上訴，本院判決如左：
    主      文
上訴駁回。
    事      實
一、丙○○基於意圖為自己不法所有之概括犯意，(一)先於民國八十八年三月初某日，
    在桃園縣中壢市○○路三０巷二六號對面工地，竊取甲○○所有之電腦電源板乙
    塊、電腦插座線十條。(二)復於同年六月四日晚上十時三十分許，夥同有犯意聯絡
    之蘇進田（另由檢察官偵辦），駕駛車牌ＫＺ－一一０九號自小客車搭載蘇進田
    到桃園縣觀音鄉保障村十二鄰八三之八號，丙○○先前任職之伍新工程有限公司
    （下稱伍新公司）前，推由蘇進田爬牆進入有員工曾斐源居住之伍新公司廠房建
    築物內，丙○○則在外把風，共同竊取伍新公司所有（起訴書誤載為乙○○所有
    ）之行動電話乙支、鐵板切割機乙台、電纜線三十米、木雕乙座。嗣於八十八年
    六月五日二時三十分許，在桃園縣大園鄉○○路四十五號前，為警在其所駕車牌
    ＫＺ－一一０九號自小客車上起獲行動電話乙支、鐵板切割機乙台、電纜線三十
    米、木雕乙座，並經警帶同於同日十二時五十分許在中壢市○○路一九巷一七號
    二樓蘇進田住處起獲電腦電源板乙塊、電腦插座線十條。
二、案經桃園縣警察局大園分局報請台灣桃園地方法院檢察署檢察官偵查起訴。
    理      由
一、訊據上訴人即被告丙○○不諱言於(一)民國八十八年三月初某日，在桃園縣中壢市
    ○○路三０巷二六號對面工地，取得電腦電源板乙塊、電腦插座線十條。及(二)同
    年六月四日駕車載蘇進田至伍新公司，由蘇進田進入拿取該公司所有之之行動電
    話乙支、鐵板切割機乙台、電纜線三十米、木雕乙座。嗣於六月五日為警查獲之
    事實，惟矢口否認有何竊盜犯行，辯稱：事實欄(一)部份，渠以為該等物係人家不
    要的，(二)部分，渠不知蘇進田進去偷東西，蘇進去時，渠有離開現場，並無在外
    把風，蘇進田出來後才找到渠車云云。然查(一)右揭事實業據被告於警訊、偵查、
    原審審理時坦承不諱，核與同案共犯蘇進田於警訊、偵查中供述情節相符，並經
    被害人甲○○、伍新公司負責人乙○○指述甚詳，復有贓物領據二紙在卷可稽。
    (二)就事實欄(一)所示部分，被告於本院調查時仍坦承不諱（見本院八十九年一月四
    日訊問筆錄），又該等電腦電源板、電腦插座線係有用之物。且放置於人家工地
    之內，其非他人棄置之物，為常人所知，被告既未經主人同意擅自取去，其有不
    法所有之犯意至明，仍執此置辯，顯背常理，自非可採。(三)就事實欄(二)所示部分
    ，因被告係該公司離職員工，由被告提議，並與蘇進田約好同往行竊，且開車前
    往伍新公司，因怕碰到熟人，推由蘇進田進入竊取，被告在外把風，共同將所竊
    得之物置放車上後離去等情，迭據被告供承在卷並與共犯供述相符，已如上述，
    苟被告無共同行竊犯意，不知蘇進田入內行竊並擔任把風之情，何以不即離去，
    而在附近等候，蘇進田又何能於竊得該等物後，即找到被告並同將贓物置放車上
    離去之理，足見被告嗣後翻異前供，所辯自不可採信。是以本件事證明確，被告
    犯行堪予認定。
二、核被告所為係犯刑法第三百二十一條第一項第一款之夜間侵入有人居住建築物竊
    盜罪及同法第三百二十條第一項之普通竊盜罪。公訴意旨認被告第二次犯行係犯
    同法第三百二十條第一項之普通竊盜罪，惟其犯罪之時間係在晚上十時三十分許
    ，且該廠房建築物有員工曾斐源居住其內，自應論以夜間侵入有人居住建築物竊
    盜罪，公訴意旨容有誤會，起訴法條應予變更。其就夜間侵入有人居住建築物竊
    盜罪部分與蘇進田間有犯意聯絡、行為分擔，為共同正犯。被告先後犯竊盜及夜
    間侵入有人居住建築物竊盜二次犯行，時間緊接，犯罪構成要件相同，顯係基於
    概括犯意為之，應論以連續犯一重之加重竊盜罪，並依法加重其刑。
三、原審以本同上之見解，適用刑法第二十八條、第五十六條、第三百二十一條第一
    項第一款之規定，並審酌被告犯罪之動機、目的、手段，犯罪時所受之刺激及其
    品性、生活狀況、智識程度、犯罪所生之損害，及犯罪後態度等一情狀，量處有
    期徒刑柒月。其認事用法尚無不合，量刑亦甚妥適，被告上訴仍執上詞否認犯罪
    ，指摘原判決不當，為無理由，應予駁回。
據上論斷，應依刑事訴訟法第三百六十八條，判決如主文。
本案經檢察官楊楚猛到庭執行職務。
中    華    民    國    八十九  年        一      月       二十      日
                            臺灣高等法院刑事第二十庭
                                審判長法  官  房  阿  生
                                      法  官  雷  元  結
                                      法  官  魏  新  國
右正本證明與原本無異。
不得上訴。
                                      書記官  章  大  富
中    華    民    國    八十九    年        一      月       二十四     日
附錄：本案論罪科刑法條全文
刑法第三百二十一條第一項第一款：
犯竊盜罪而有左列情形之一者，處六月以上五年以下有期徒刑：
一、於夜間侵入住宅或有人居住之建築物、船艦或隱匿其內而犯之者。


司法院資訊處製作；財團法人民間司法改革基金會備份。
